---
title: "Tibia"
author: "Krzysztof Rusek"
date: "11 pa?dziernika 2017"
output: 
  html_document: 
    theme: spacelab
---

```{r setup, include=FALSE}
knitr::opts_chunk$set(echo = TRUE)
library('rvest')

```

# Notatki
 * Dwie paczki: scrapR i rvest
 
https://www.analyticsvidhya.com/blog/2017/03/beginners-guide-on-web-scraping-in-r-using-rvest-with-hands-on-knowledge/




##  Newsy
```{r}
url_ <- 'https://www.neowin.net/'
webpage <- read_html(url_)
newsy <-html_nodes(webpage,'.news-item-title')
html_text(newsy)

```
Lub w jednej linie
```{r}
require(magrittr)
read_html(url_) %>% html_nodes('.news-item-title') %>% html_text()
```

```{r}
require(magrittr)
require(knitr)
read_html('https://pl.wikipedia.org/wiki/Lotnisko') %>% 
  html_nodes(xpath='//table[2]') %>% 
  html_table() %>%
  extract2(.,1) ->lotniska

kable(lotniska)
colnames(lotniska)<-c("Pozycja","Port lotniczy","Pa?stwo","Po?o?enie","Kod","Pasa?er?w","Pozycja w 2004")
kable(lotniska)
```

# Tibia

## Pobieranie
```{r}
url_ <- 'https://secure.tibia.com/community/?subtopic=worlds'
webpage <- read_html(url_)

```
## Wybieranie
id kto on-line

* W chrome kopiujemy selector
* Wklejamy Selectorgadget i szukamy co jest na stronie
CSS lub xpath (https://msdn.microsoft.com/pl-pl/library/ms256086(v=vs.110).aspx)
```{r}
world_html <- html_nodes(webpage,'td:nth-child(1) > a')
worlds<-html_text(world_html)
online <- html_text(html_nodes(webpage,'td:nth-child(2)'))

```

lub XPath

```{r}
tbody<-html_nodes(webpage,xpath ='//*[@id="worlds"]/div[5]/div/div/div/table')
```
Jest jakis prioblem z html i nie wszytsko dzia?a (xpath skopiowany z chrome)

```{r}
library("rvest")
url <- "http://en.wikipedia.org/wiki/List_of_U.S._states_and_territories_by_population"
population <- url %>%
  read_html() %>%
  html_nodes(xpath='//*[@id="mw-content-text"]/div/table[1]') %>%
  html_table()
population <- population[[1]]


```



## TODO
Ka?dy wybiera sobie ?wiat i pobiera tabele z nazwa, poziomem i typem uzytkownika.

* Zrobi? histogram poziomu
* Pogrupowac po type postaci
Grupa na koniec porownuje kilka ?wiat?w



